臺灣臺南地方法院交通事件裁定　　　　 94年度交聲字第193號
移
受 處分 人
即 異議 人　甲○○
上列受處分人因違反道路交通管理處罰條例案件，對於交通部公
路總局嘉義區監理所台南監理站民國九十四年四月四日所為之裁
決處分（處分案號：嘉監南字第裁七四—一ＡＡ三０二五八四號
），聲明異議，本院裁定如下：
    主  文
異議駁回。
    理  由
一、聲明異議意旨略以：受處分人即異議人甲○○否認其所有之
    車牌號碼ＩＥ－三七五五號自用小客車，於民國九十四年三
    月九日十一時十分許，有經人駕駛而在行人穿越道停車之違
    規行為。當時異議人所有之前開車輛確實停放在巷道內，似
    因妨礙到他人停車，故遭人將前開車輛推移至巷口之行人穿
    越道標線上，因之，異議人不服原裁處，乃提起異議云云。
二、按汽車駕駛人停車時，如有在禁止臨時停車處所停車之情形
    ，處新臺幣六百元以上一千二百元以下罰鍰，道路交通管理
    處罰條例第五十六條第一項第一款定有明文。又行人穿越道
    ，不得臨時停車，道路交通安全規則第一百十一條第一項第
    一款亦規定甚明。
三、經查：
（一）本件受處分人即異議人甲○○所有之車牌號碼ＩＥ─三七
      五五號自用小客車，於前述時間，經人駕駛而停放於臺北
      市○○路與一七０巷口處劃設有斑馬紋行人穿越道線處，
      而屬禁止臨時停車路段之事實，有台北市政府交通局北市
      交停字第一ＡＡ三０二五八四號舉發違反道路交通管理事
      件通知單一紙及違規現場採證照片一幀在卷可憑，足見上
      情非虛。
（二）其次，按法院受理交通異議案件，乃是對於交通舉發行政
      處分審查其是否違法，本質上屬於行政爭訟過程，與普通
      法院審理刑事案件之原則不同。其舉證責任之原理，非如
      刑事案件中，應超越任何合理懷疑始可為有罪判決者之嚴
      格程度，而與民事訴訟相類似，除有特別規定外，基本上
      準用民事訴訟法，由國家機關與人民二造，各自履行其主
      觀之舉證責任，在過程中各自提出證據；若窮盡各種證據
      方法，待證結果仍有不明時，則由客觀之舉證責任危險分
      配原則，決定國家機關與人民二造何人應受敗訴危險，此
      參酌行政訴訟法第一百三十六條規定準用民事訴訟法第二
      百七十七條自明。
（三）據此，異議人雖辯稱：系爭自小客車原停放在巷道內，乃
      遭人移置於行人穿越道云云。然異議人並未提出任何足資
      證明系爭自小客車原係停放在巷道內，係事後遭人移置於
      行人穿越道之相關事證供本院調查，亦未就本件值勤警員
      之舉發有誤，提出明確事證以供調查，又核無相關證據足
      資證明值勤警員有捏造事實、違法取締之情事，故本件舉
      發員警本於維護交通秩序、安全職責所為之本件舉發，自
      應受到合法、正確之推定。是異議人徒執其自小客車遭他
      人移置於行人穿越道處為辯，要無可採。
四、綜上所述，受處分人即異議人甲○○所有之車牌號碼ＩＥ－
    三七五五號自小客車，於前述時、地有經人駕駛並停放於劃
    設有斑馬紋行人穿越道線而屬禁止臨時停車路段之事實既可
    認定，則原處分機關及交通部公路總局嘉義區監理所臺南監
    理站據此並引用上開道路交通管理處罰條例第五十六條第一
    項第一款之規定，裁處異議人罰鍰新臺幣九百元，於法即無
    不當。至本件異議內容，經核並無理由，應予駁回。
五、據上論斷，應依道路交通案件處理辦法第十九條裁定如主文
    。
中　　華　　民　　國　　94　　年　　6 　　月　　30　　日
　　　               交通法庭  法　官　鄭燕璘
以上正本證明與原本無異。
如不服本裁定應於送達後5日內向本院提出抗告狀。
     　　　　　　　　　　　　  書記官　陳金堂
中　　華　　民　　國　　94　　年　　6 　　月　　30　　日
